臺灣高等法院高雄分院刑事判決　　　　 94年度上訴字第506號
　　上　訴　人
　　即　被　告　甲○○
上列上訴人因違反毒品危害防制條例案件，不服臺灣高雄地方法
院93年度訴字第1228號中華民國94年1月24日第一審判決（起訴
案號：臺灣高雄地方法院檢察署92年度毒偵字第1282號，及移送
併辦：臺灣桃園地方法院檢察署93年度毒偵緝字第135 號及臺灣
高雄地方法院檢察署93年度毒偵字第4430號），提起上訴，及移
送併辦（臺灣高雄地方法院檢察署94年度毒偵字第1960號），本
院判決如下：
    主  文
原判決撤銷。
甲○○連續施用第一級毒品，處有期徒刑壹年貳月，扣案第一級
毒品海洛因貳包（合計驗後淨重零點零陸公克、包裝重零點肆玖
公克）及殘留海洛因之塑膠鏟子壹支，均沒收銷燬之。
    事  實
一、甲○○因施用毒品案件，經臺灣高雄地方法院依90年度毒聲
    字第485 號裁定送觀察、勒戒後，認無繼續施用毒品之傾向
    ，於90年2 月13日出觀察、勒戒所，並由臺灣高雄地方法院
    檢察署檢察官於90年2 月13日，以90年度毒偵字第610 號為
    不起訴處分確定在案。詎其仍不知悔改，復基於施用第一級
    毒品海洛因之概括犯意，自90年8 月間某日起至93年8 月8
    日凌晨零時許止，分別在高雄市三民區○○○路104 巷14號
    住處及同市○○街108 號3 樓之7 租處等地，以將海洛因置
    入針筒內施打身體之方式，連續施用第一級毒品海洛因多次
    ，此期間平均約三、四天施用1 次。嗣分別於92年5 月20日
    11時45分許，在高雄縣岡山鎮○○○路文化局停車場內，及
    於93年3 月8 日18時50分許，在高雄市三民區○○○路104
    巷14號住處為警查獲，並扣得其所有之第一級毒品海洛因1
    包（驗後淨重0.01公克，包裝重0.28公克，起訴書贅載扣得
    注射針筒3 支及塑膠鏟子1 支），再於93年8 月8 日20時30
    分許，在高雄市○○區○○街55號前為警查獲，並扣得其所
    有之第一級毒品海洛因1 包（驗後淨重0.05公克，包裝重0.
    21公克）及施用毒品所用且殘留有海洛因毒品之塑膠鏟子1
    支，始悉上情。
二、甲○○呈上施用第一級毒品海洛因之概括犯意，又於93年9
    月8 日夜間，在上開住處，施用第一級毒品海洛因1 次，嗣
    於93年9 月9 日14時30分許，在高雄市○○區○○街43巷口
    ，為警查獲，並採其尿液送驗結果成嗎啡陽性反應，始得知
    上情。
三、案經高雄市政府警察局三民第二分局、高雄市刑警大隊、高
    雄縣警察局岡山分局分別報請臺灣高雄地方法院檢察署檢察
    官偵查起訴暨移送原審及本院併案審理。
      理  由
一、按除被告所犯為死刑、無期徒刑、最輕本刑為3 年以上有期
    徒刑之罪或高等法院管轄第一審案件者外，於前條第1 項程
    序進行中，被告先就被訴事實為有罪之陳述時，審判長得告
    知被告簡式審判程序之旨，並聽取當事人、代理人、辯護人
    及輔佐人之意見後，裁定進行簡式審判程序，刑事訴訟法第
    273 條之1 第1 項定有明文。本件經被告紀建興同意，適用
    簡式審判程序，因此依同法第273 條之2 之規定，不受第15
    9 條第1 項、第161 條之2 、第161 條之3 、第163 條之1
    及第164 條至第170 條規定之限制，先此敘明。
二、上揭事實，業據上訴人即被告甲○○於原審及本院準備程序
    及審理中坦承不諱，且查：
  (一)被告為警查獲時所採集之尿液經送請高雄市立凱旋醫院及高
    雄縣政府衛生局檢驗結果，均呈嗎啡陽性反應，此有高雄市
    立凱旋醫院93年3 月17日高市凱醫檢字第1681號煙毒尿液檢
    驗成績書、93年8 月23日編號第00000000號濫用藥物尿液檢
    驗報告及高雄縣政府衛生局92年6 月13日92煙檢字第1069號
    煙毒尿液檢驗成績書、高雄市立凱旋醫院93年10月11日轉碼
    編號00000000號濫用藥物尿液檢驗成績書暨尿液採證代碼表
    對照表各1 紙在卷可憑（見93年毒偵字第1828號卷第19頁至
    第20頁、93年毒偵字第4430號卷第15頁、第16頁及高雄縣警
    察局岡山分局岡警移字第1010號偵查卷第5 頁、第6 頁、高
    雄市政府警察局三民第二分局高市警三二分三字第09300272
    89號卷第6 頁）；且扣案之疑似海洛因粉末2 包，經送請法
    務部調查局鑑定結果，確均含有第一級毒品海洛因成分（1
    包驗後淨重0.01公克，包裝重0.28公克，另1 包驗後淨重0.
    05公克，包裝重0.21公克，合計驗後淨重共0.06公克，包裝
    重0.49公克），有該局93年6 月1 日調科壹字第220017 186
    號、93年11月18日調科壹字第220018469 號鑑定通知書各1
    紙在卷可參（見原審卷第63頁、第138 頁）；另扣案塑膠鏟
    子1 支，經原審送請高雄醫學大學附設中和紀念醫院檢驗結
    果，確係含有海洛因陽性反應，此有該醫院93年11月2 日第
    00000000號檢驗報告1 紙附卷可佐（見原審卷第134 頁），
    足認被告自白與事實相符，應堪採信。
　(二)被告曾因施用毒品案件，經原審法院以90年度毒聲字第485
    號裁定送觀察、勒戒後，認無繼續施用毒品之傾向，於90年
    2月13日出觀察、勒戒所，並由臺灣高雄地方法院檢察署檢
    察官於90年2 月13日以90年度毒偵字第610 號為不起訴處分
    確定在案，此有上開不起訴處分書1 份、臺灣高雄地方法院
    檢察署刑案資料查註記錄表、臺灣高等法院被告全國前案紀
    錄表、臺灣高雄地方法院法務部在監在押資料表在卷足憑。
  (三)綜上所述，被告於觀察、勒戒執行完畢釋放後，5 年內再犯
    毒品危害防制條例第10條第1 項之罪。本件事證明確，被告
    連續施用第一級毒品犯行，堪以認定。
三、查海洛因係毒品危害防制條例第2 條第2 項第1 款所稱之第
    一級毒品，不得持有、施用。核被告甲○○施用海洛因之行
    為，係犯該條例第10條第1 項之施用第一級毒品罪。被告持
    有海洛因後，進而施用，其持有第一級毒品之低度行為應為
    施用第一級毒品之高度行為所吸收，不另論罪。又被告先後
    多次施用第一級毒品海洛因之行為，時間緊接、方法相同，
    係觸犯構成要件相同之罪名，顯係基於概括犯意反覆為之，
    為連續犯，應依刑法第56條之規定，以一罪論，並依法加重
    其刑。再公訴人起訴事實雖僅論及被告於93年3 月8 日23時
    20分許起回溯24小時內之某時施用第一級毒品海洛因之犯行
    ，惟被告其餘施用第一級毒品海洛因之犯行既經被告供陳明
    確，並經本院認定屬實，而與起訴之犯罪事實有連續犯之裁
    判上一罪關係，已如前述，依審判不可分原則，亦應為起訴
    效力所及，本院自得併予審理。
四、原審以被告罪證明確，因予論罪科刑，固非無見；惟查：原
    審對於被告於93年9 月8 日夜間，在住處施用第一級毒品海
    洛因1 次之犯行未及審酌，尚有未洽。被告上訴意旨，執此
    指摘原判決不當，為有理由，自應由本院將原判決予以撤銷
    改判。爰審酌被告因施用毒品，經觀察、勒戒後，仍不知悔
    改警惕，猶繼續施用毒品將近3 年，本不宜寬貸，惟念其犯
    後坦承犯行，尚知悔悟，且施用毒品乃自戕行為，及對社會
    危害性等一切情狀，量處有期徒刑1 年2 月。又扣案之第一
    級毒品海洛因2 包（合計驗後淨重0.06公克，包裝重0.49公
    克，因海洛因毒品附著於包裝上剝離不易，應將包裝之整體
    視為海洛因毒品）及殘留海洛因之塑膠鏟子1 支（因海洛因
    毒品量微析離不易，應將之視為海洛因毒品），均應依毒品
    危害防制條例第18條第1 項前段規定，不問屬於犯人與否，
    均沒收銷燬之；而送驗時所耗損之毒品既已滅失，爰不另為
    沒收銷燬之諭知，附此敘明。
五、本件雖係由被告上訴，但本院認定犯罪事實之範圍較原審所
    認定之範圍為大，有併案之情形，故本院之量刑不受刑事訴
    訟法第370 條前段不得諭知較重於原審判決之刑之限制，核
    此敘明。
據上論斷，應依刑事訴訟法第369 條第1 項前段、第364 條、第
299 條第1 項前段、第273 條之1第1項、第273 條之2 ，毒品危
害防制條例第10條第1 項、第18條第1 項前段，刑法第11條、第
56條，判決如主文。
本案經檢察官林應華到庭執行職務。
中　　華　　民　　國　　94　　年　　5 　　月　　31　　日
                  刑事第二庭    審判長法  官  林正雄
                                      法  官  陳啟造
                                      法  官  黃壽燕
以上正本證明與原本無異。
如不服本判決應於收受本判決後10日內向本院提出上訴書狀，其
未敘述上訴理由者，並得於提起上訴後10日內向本院補提理由書
狀（均須按他造當事人之人數附繕本）「切勿逕送上級法院」。
中　　華　　民　　國　　94　　年　　5 　　月　　31　　日
　　　　　　　　　　　　　　　　　　　書記官  黃一秋
附錄本件判決論罪科刑法條：
毒品危害防制條例第10條第1項：
  施用第一級毒品者，處6 月以上5 年以下有期徒刑。
